臺灣桃園地方法院刑事判決　　　　　　　　　　　　　九十三年度訴緝字第九四號
　　公　訴　人　臺灣桃園地方法院檢察署檢察官
　　被　　　告　甲○○
右列被告因搶奪案件，經檢察官提起公訴（九十三年度偵字第三○四號）及移送併辦
（九十三年度偵字第三三八六號），經本院裁定依簡式審判程序，判決如左：
    主  文
甲○○共同連續意圖為自己不法之所有，而搶奪他人之動產，處有期徒刑捌月。
    事  實
一、甲○○於民國八十五年九月三十日因違反藥事法等案件經台灣高等法院判處應執
    行有期徒刑十月，八十六年三月二十五日確定，於八十六年五月二十八日送監執
    行，指揮書執行完畢日期為八十七年三月二十六日，於八十六年七月十四日因竊
    盜案件經本院判處有期徒刑十月，八十六年九月二十二日確定，於八十六年六月
    十九日因違反麻醉藥品管理條例案件經本院判處有期徒刑五年二月，八十七年四
    月七日確定，經裁定應執行有期徒刑五年十月確定，於八十七年三月二十七日接
    續執行，於八十九年四月十三日因縮短刑期假釋出監，刑期執行完畢日期為九十
    二年七月二十七日，復於九十一年一月二十八日因竊盜案件經本院判處有期徒刑
    六月，九十一年八月六日確定，前揭假釋經撤銷，應執行殘刑有期徒刑三年三月
    十日，九十三年六月十六日送監執行，指揮書執行完畢日期為九十六年九月二十
    五日。於本案未構成累犯。
二、甲○○與陳光輝（所涉搶奪案件，已經本院判處有期徒刑八月，緩刑四年確定）
    係同學，二人因缺錢花用，於九十二年十二月三日上午，經甲○○提議，陳光輝
    與甲○○二人竟基於意圖為自己不法所有之犯意聯絡與行為分擔，且基於概括之
    犯意，旋於當日上午由陳光輝騎駛後載甲○○，由甲○○所提供之已用膠帶貼住
    車牌之車號ＢＹＺ－三八六號重型機車（車主為甲○○妹妹王淑惠），在桃園縣
    龜山鄉境內尋找行搶對象，上午十時四十五分許車行經龜山鄉○○路二六號前，
    看見老婦人乙○○獨自一人行走，右手提著皮包，甲○○見機不可失，要陳光輝
    將機車騎近乙○○右側後，甲○○趁乙○○來不及防備，即動手搶奪乙○○右手
    所提之手提包一個（內有ＭＯＴＯＲＯＬＡ小海豚行動電話一具、
    ＩＣ健保卡一張、備役軍人眷屬
    枚），得手後，陳光輝立即加速將機車騎離現場，甲○○自皮包取出行動電話一
    具後，即將皮包丟棄路旁；復於當日中午十二時四十五分許，陳光輝、甲○○二
    人騎機車途經桃園縣桃園市○○路三七八號前，見丙○○自三七八號麵包店走出
    來，騎上機車後將皮包放在機車腳踏板上，陳光輝將機車騎近丙○○後，甲○○
    趁丙○○來不及防備，即動手搶奪放在機車腳踏板上之皮包（內有棕色小皮包一
    個，放有現金新台幣一萬二千七百元、駕照一張、
    手後，陳光輝立即加速將機車騎離現場，甲○○自皮包取出全部現金一萬二千七
    百元，並將八千七百元分予陳光輝，隨手即將皮包丟棄路旁，惟旋即於當日下午
    一時許，陳光輝、甲○○騎機車行經台北縣鶯歌鎮○○路三○二號前為警緝捕到
    案，並自陳光輝、甲○○二人身上分別起出甫搶自丙○○而尚未花用之現金八千
    七百元、四千元，而警方調乙○○遭搶之行動電話機序號之雙向通話記錄查出行
    動電話使用人童麗玲，亦循線查出陳光輝、甲○○涉犯上開搶奪乙○○案件。
三、案經桃園縣警察局八德分局報告臺灣桃園地方法院檢察署檢察官偵查起訴及桃園
    縣警察局龜山分局報告臺灣桃園地方法院檢察署檢察官偵查併案。
    理  由
一、按刑事訴訟法業已修正而於九十二年二月六日經總統公布，同年九月一日起施行
    。修正後刑事訴訟法增訂第二百七十三條之一第一項規定除被告所犯為死刑、無
    期徒刑、最輕本刑為三年以上有期徒刑之罪、或高等法院管轄第一審案件者外，
    於審判期日前之程序進行中，被告先就被訴事實為有罪之陳述時，審判長得告知
    被告簡式審判程序之旨，並聽取當事人、代理人、辯護人及輔佐人之意見後，裁
    定進行簡式審判程序。經查，本件被告甲○○、陳光輝被訴搶奪案件，非前開不
    得進行簡式審判程序之案件，經被告二人於本院審理時就被訴事實為有罪之陳述
    ，且經本院告知被告二人簡式審判程序之旨，聽取被告二人之意見後，爰依右開
    刑事訴訟法第二百七十三條之一第一項之規定裁定改依簡式審判程序審判之，合
    先敘明。
二、右揭犯罪事實，業據被告甲○○坦承不諱，核與同案被告陳光輝、證人即被害人
    乙○○、丙○○、證人吳逢旭、童麗玲所陳述之情節相符，並有贓物領據原本及
    影本各一紙、台灣大哥大股份有限公司函送之0000000000號行動電話
    門號（持用人乙○○，用戶名稱：蘇中慧）自九十二年十二月一日至九十二年十
    二月三日雙向通話記錄、0000000000號（用戶童麗玲）自九十二年十
    二月八日至九十二年十二月十八日、九十三年一月十七日至九十三年一月二十七
    日之雙向通話記錄、手機序號：00000000000000號（持用人乙○○，用戶名稱：蘇中慧）自九十三年一月十七日至九十三年一月二十七日止雙向
    通話記錄、ＢＹＺ－三八六號車籍作業系統－查詢認可資料影本各一份在卷可稽
    ，被告甲○○之自白核與事實相符，故本件事証明確，被告甲○○之犯行洵堪認
    定，應予依法論科。
三、核被告甲○○所為，係犯刑法第三百二十五條第一項之搶奪罪。被告甲○○與同
    案被告陳光輝就前揭二件搶奪犯行，有犯意聯絡與行為分擔，為共同正犯；又被
    告甲○○前後二次搶奪犯行，時間緊接，手段相似，係基於概括之犯意，多次觸
    犯犯罪構成要件相同之罪名，應依刑法第五十六條連續犯規定論以搶奪罪，並加
    重其刑。公訴人雖對於被告甲○○與同案被告陳光輝共同於前述時、地搶奪被害
    人乙○○皮包之犯行未予起訴，惟與前揭經起訴之搶奪犯行，時間緊接，手段相
    似，均係觸犯犯罪構成要件相同之罪名，顯係基於概括之犯意而為，具有連續犯
    之裁判上一罪關係，本院自得一併審理，且公訴人亦於準備程序當庭補充陳述。
    爰審酌被告甲○○與同案被告陳光輝二人為個人私利，趁獨行老婦人及獨自騎車
    表悔意、坦承罪行態度尚稱良好等一切情狀，量處如主文所示之刑。
據上論斷，應依刑事訴訟法第二百七十三條之一第一項、第二百九十九條第一項前段
，刑法第二十八條、第五十六條、第三百二十五條第一項，判決如主文。
本案經檢察官魏雯祈到庭執行職務。
中      華      民      國    九十三    年      七      月    二十九    日
                              臺灣桃園地方法院刑事第一庭
                                        法  官  林婷立
右正本證明與原本無異。
如不服本判決，應於判決送達後十日內向本院提出上訴狀( 應附繕本 )，上訴於
臺灣高等法院。
                                        書記官  楊鳳滿
中      華      民      國    九十三    年      七      月    二十九    日
附錄論罪科刑法條：
刑法第三百二十五條第一項：
刑法第三百二十五條
意圖為自己或第三人不法之所有，而搶奪他人之動產者，處六月以上五年以下有期徒
刑。
因而致人於死者，處無期徒刑或七年以上有期徒刑，致重傷者，處三年以上十年以下
有期徒刑。
第一項之未遂犯罰之。
